臺灣高雄地方法院刑事判決　　　　　 100年度審易字第2534號
公　訴　人　臺灣高雄地方法院檢察署檢察官
被　　　告　鐘永欽
上列被告因竊盜案件，經檢察官提起公訴（100年度偵字第16253
號），被告就被訴事實為有罪之陳述，經本院告知簡式審判程式
之旨，並聽取被告與公訴人之意見後，本院裁定進行簡式審判程
序，判決如下：
    主  文
鐘永欽犯攜帶兇器竊盜罪，處有期徒刑陸月，如易科罰金，以新
臺幣壹仟元折算壹日。扣案之金屬扳手壹支，沒收。
    事 實 及 理 由
一、本件被告鐘永欽所犯為死刑、無期徒刑、最輕本刑為3年以
    上有期徒刑以外之罪，其於審判程式中就被訴事實為有罪之
    陳述，經本院告知簡式審判程式之旨，並聽取當事人意見後
    ，認宜進行簡式審判程式，爰依刑事訴訟法第273條之1第1
    項規定，裁定進行簡式審判程式，合先敘明。又簡式審判程
    式之證據調查，依刑事訴訟法第273條之2規定，不受同法第
    159條第1項審判外陳述排除之限制，再被告對於卷內之各項
    證據亦不爭執證據能力（本院卷第14頁），故卷內所列之各
    項證據，自得作為證據，先予敘明。
二、本件犯罪事實及證據，除證據部分補充「被告於本院審理時
    之自白」外，餘均引用附件檢察官起訴書所載。
三、按刑法第321 條第1 項第3 款之攜帶兇器竊盜罪，係以行為
    人攜帶兇器竊盜為其加重條件，此所謂兇器，其種類並無限
    制，凡客觀上足對人之生命、身體、安全構成威脅，具有危
    險性之兇器均屬之，且祇須行竊時攜帶此種具有危險性之兇
    器為已足，並不以攜帶之初有行兇之意圖為必要，最高法院
    79 年 臺上字第5253號著有判例可資參照。查本件扣案之金
    屬扳手1 支，係屬金屬製品，質地堅硬，客觀上足以對人之
    生命、身體、安全構成威脅，自屬兇器無訛。是核被告所為
    ，係犯刑法第321 條第1 項第3 款之攜帶兇器竊盜罪。審酌
    被告年輕力壯，竟不思以己力賺取所需，率爾竊取他人財物
    ，以抵償所損壞友人之物，並侵害他人之財產權，所為實屬
    不該，惟念其犯後已坦承犯行，態度尚可，且告訴人業已取
    回系爭排氣管，損害未進一步擴大，有贓物認領保管單1 紙
    在卷可稽，復參酌其犯罪動機、目的、手段等一切情狀，爰
    量處如主文所示之刑，併諭知以新台幣1000元折算1 日為其
    易科罰金之折算標準，以為懲儆。又本院審酌上情，認被告
    以量處如主文所示之刑，已足以達罰當其罪之目的，並令被
    告心生警惕之效果，檢察官求處有期徒刑8 月，尚嫌過重。
    另扣案之止屬扳手1 支，係被告所有並供本件犯罪所用，業
    經被告供陳在卷，應依刑法第38條第1 項第2 款之規定宣告
    沒收，附此敘明。
四、據上論斷，應依刑事訴訟法第273 條之1 第1 項、第299 條
    第1項 前段、第310 條之2 、第454 條第2 項，刑法第321
    條第1 項第3 款、第38條第1 項第2 款、第41條第1 項前段
    ，刑法施行法第1 條之1 ，判決如主文。
五、如不服本判決，應於判決送達後10日內向本院提出上訴狀。
本件案經檢察官王清海到庭執行職務。
中    華    民    國    100    年    9    月    9    日
                  刑事第十庭    法  官  張  震
以上正本證明與原本無異。
如不服本判決應於收受送達後10日內向本院提出上訴書狀，並應
敘述具體理由；如未敘述上訴理由者，應於上訴期間屆滿後20日
內向本院補提理由書（均須按他造當事人之人數附繕本）「切勿
逕送上級法院」。
中    華    民    國    100    年    9    月    9    日
                                書記官  邱家銘
附錄本判決論罪科刑之法條：
中華民國刑法第321條
犯竊盜罪而有下列情形之一者，處6月以上、5年以下有期徒刑，
得併科新臺幣10萬元以下罰金：
一、侵入住宅或有人居住之建築物、船艦或隱匿其內而犯之者。
二、毀越門扇、牆垣或其他安全設備而犯之者。
三、攜帶兇器而犯之者。
四、結夥三人以上而犯之者。
五、乘火災、水災或其他災害之際而犯之者。
六、在車站、埠頭、航空站或其他供水、陸、空公眾運輸之舟、
    車、航空機內而犯之者。
前項之未遂犯罰之。
附件：
臺灣高雄地方法院檢察署檢察官起訴書
                                    100年度偵字第16253號
    被      告  鐘永欽  男  30歲（民國○○年○月○○日生）
                        住高雄市○○區○○街１８９號
                        國民身分證統一編號：Ｚ000000000號
上列被告因竊盜案件，已經偵查終結，認應提起公訴，茲敘述犯
罪事實及證據並所犯法條如下：
          犯罪事實
一、鐘永欽因向謝堯樺借用機車使用時，不慎損壞機車之排氣管
    ，謝堯樺要求鐘永欽賠償排氣管，鐘永欽卻無法賠償，而於
    民國100年5月5日1時30分許，行經高雄市○○區○○街102
    號騎樓時，見郭雅芳所有，車牌號碼992-EVL號機車停放於
    該處，竟意圖為自己不法之所有，持客觀上對人生命、身體
    足以構成威脅之金屬板手1支，竊取郭雅芳機車之排氣管1支
    ，得手後逃離現場，並將該排氣管交付予不知情之謝堯樺。
    嗣經郭雅芳報警後，為警循監視器畫面追查後，始得知上情
    ，並前往鐘永欽位於高雄市○○區○○街189號住處進行搜
    索後，扣得鐘永欽所有供竊取排氣管使用之金屬板手1支。
二、案經郭雅芳訴由高雄市政府警察局苓雅分局移送偵辦。
        證據並所犯法條
一、證據清單及待證事實：
    ┌─┬───────────┬─────────────┐
    │  │    證  據  清  單    │     待   證   事   實    │
    ├─┼───────────┼─────────────┤
    │1 │被告鐘永欽於警詢及本署│被告持板手竊取郭雅芳車號  │
    │  │偵查中之自白          │992-EVL號機車排氣管之事實 │
    │  │                      │。                        │
    ├─┼───────────┼─────────────┤
    │2 │證人郭雅芳於警詢中之證│證人郭雅芳車號992-EVL號機 │
    │  │述                    │車排氣管失竊之事實。      │
    ├─┼───────────┼─────────────┤
    │3 │證人謝堯樺於警詢中之證│被告曾借用謝堯樺之機車，於│
    │  │述                    │騎乘時毀損該車之排氣管，承│
    │  │                      │諾要賠償。而在100年5月5日 │
    │  │                      │交付不知情之謝堯樺排氣管一│
    │  │                      │支之事實。                │
    ├─┼───────────┼─────────────┤
    │4 │贓物認領保管單1紙     │被告竊取郭雅芳車號992-EVL │
    │  │                      │號機車排氣管之事實。      │
    ├─┼───────────┼─────────────┤
    │5 │監視器照片7幀         │被告竊取郭雅芳車號992-EVL │
    │  │                      │號機車排氣管之事實。      │
    ├─┼───────────┼─────────────┤
    │6 │扣押物品目錄表2份、扣 │1.被告竊取郭雅芳車號      │
    │  │案金屬板手1支         │  992-EVL 號機車排氣管之事│
    │  │                      │  實。                    │
    │  │                      │2.被告持板手竊取排氣管之事│
    │  │                      │  實。                    │
    └─┴───────────┴─────────────┘
二、按扣案之金屬板手，質地堅硬，為金屬材質，此有卷附之照
    片在卷可查，是在客觀上具有危險性，足以對人之生命、身
    體構成威脅，可供作行兇之用，應屬兇器無誤。核被告所為
    ，係犯刑法第321條第1項第3款攜帶凶器加重竊盜罪嫌，請
    依法論科。又扣案之金屬板手一支為被告所有，且供犯罪所
    用之物一節，業據被告坦承在卷，請依同法第38條第1項第2
    款之規定宣告沒收。
三、依刑事訴訟法第251條第1 項提起公訴。
    此致
臺灣高雄地方法院
中    華    民    國    100   年     6     月    12   日
                              檢 察 官  許 怡 萍
上正本證明與原本無異
中    華    民    國   100    年    7     月    11    日
                              書 記 官
參考法條
中華民國刑法第321條
（加重竊盜罪）
犯竊盜罪而有下列情形之一者，處六月以上、五年以下有期徒刑
，得併科新臺幣十萬元以下罰金：
一、侵入住宅或有人居住之建築物、船艦或隱匿其內而犯之者。
二、毀越門扇、牆垣或其他安全設備而犯之者。
三、攜帶兇器而犯之者。
四、結夥三人以上而犯之者。
五、乘火災、水災或其他災害之際而犯之者。
六、在車站、埠頭、航空站或其他供水、陸、空公眾運輸之舟、
    車、航空機內而犯之者。
前項之未遂犯罰之。